【裁判字號】    89,上易,63
【裁判日期】    890711
【裁判案由】    分割共有物
【裁判全文】
臺灣高等法院臺南分院民事判決  八十九年度上易字第六十三號  Ｅ
      上  訴  人  黃  ○  ○
      訴訟代理人  林  重  仁  律師
      被上訴  人  庚  ○  ○  .
                  辛  ○  ○  .
                  宇  ○  ○  .
                              .
                  寅  ○  ○  .
                  地  ○  ○  .
                  戌  ○  ○  .
                  鍾茂松之承.
                  Ｃ  ○  ○  住台北市○○區○○里○○○路○段一四八巷三號
                              .
                  鍾茂松之承.
                  Ｅ  ○  ○  住台北縣淡水鎮○○里○○路○段三八巷十五號
                  鍾茂松之承.
                  Ｄ  ○  ○  住台北縣淡水鎮○○里○○路三五巷十八號一樓
                  鍾茂松之承.
      兼右九  人
      共      同
      訴訟代理人  午  ○  ○  .
      被上訴  人  玄  ○  ○  .
                  宙  ○  ○  .
                  天  ○  ○  .
      兼右一  人
      訴訟代理人  己  ○  ○  .
      兼被上訴人寅○○之訴訟.
      被上訴  人  卯  ○  ○  .
                  未  ○  ○  .
      兼右一  人
      訴訟代理人  酉  ○  ○  .
      被上訴  人  Ｂ  ○  ○  .
                  Ａ  ○  ○  .
                  辰  ○  ○  .
                  丁  ○  ○  .
                  丙  ○  ○  .
                  巳  ○  ○  .
                  壬  ○  ○  .
                  戊  ○  ○  .
                  申  ○  ○  .
                  甲      ○  .
                  鍾  超    .
                  亥  ○  ○  .
                  子  ○  ○  .
                  丑  ○  ○  .
                  癸  ○  ○  .
                  乙  ○  ○  住台北縣新莊市○○街三八號之三（四樓）
右當事人間請求分割共有物事件，上訴人對於臺灣雲林地方法院中華民國八十八年十
二月三十一第一審判決（八十七年度訴字第四七五號）提起上訴，上訴人並為訴之追
加，本院判決如左：
      主      文
被上訴人戌○○、Ｃ○○、Ｅ○○、Ｄ○○應就被繼承人鍾茂松所遺坐落雲林縣西螺
鎮○○段陸陸之壹地號，地目建，面積零點壹肆捌玖公頃，所有權應有部分一五分
之一之土地，辦理繼承登記。
原判決第二項關於分割方法部分暨訴訟費用之裁判（確定部分除外）均廢棄。
兩造共有坐落雲林縣西螺鎮○○段陸陸之壹地號，地目建，面積零點壹肆捌玖公頃
土地，應依如附圖(三)己案所示方法分割為：編號Ａ部分面積陸壹點貳伍平方公尺土地
，分歸被上訴人未○○取得；編號Ｂ部分面積陸壹點貳伍平方公尺土地，分歸被上訴
人酉○○取得；編號Ｃ部分面積捌壹點陸柒平方公尺土地，分歸被上訴人戌○○、Ｃ
○○、Ｅ○○、Ｄ○○共同取得，並保持公同共有；編號Ｄ部分面積捌壹點陸柒平方
公尺土地，分歸被上訴人宇○○取得；編號Ｅ部分面積捌壹點陸柒平方公尺土地，分
歸被上訴人午○○取得；編號Ｆ部分面積貳肆伍平方公尺土地，分歸被上訴人丁○○
、丙○○、巳○○、壬○○、戊○○、申○○、甲○、鍾超、亥○○（分割圖說誤
載為鍾景錫）、丑○○、子○○、癸○○、乙○○共同取得，並保持公同共有；編號
Ｊ部分面積壹玖捌平方公尺及編號Ｈ部分面積貳壹零點肆平方公尺土地，分歸上訴
人及被上訴人庚○○、寅○○、己○○、玄○○、宙○○、辛○○、天○○（分割圖
說誤載為鍾朝陽）、卯○○、辰○○共同取得，並依附表(三)所示之應有部分比例保持
共有；編號Ｉ部分面積貳零肆點壹伍平方公尺土地，分歸被上訴人地○○、Ｂ○○、
Ａ○○共同取得，並依附表(三)所示之應有部分比例保持共有；編號Ｇ部分面積貳陸肆
平方公尺土地為私設道路，由兩造共同取得，並依附表(三)所示之應有部分比例保持共
有（編號１、８部分再由各該共有人保持公同共有）。
第一審（確定部分除外）、第二審及追加之訴訴訟費用，由兩造各按附表(三)「負擔訴
訟費用之比例欄」所載之比例負擔（被上訴人丁○○、丙○○、巳○○、壬○○、戊
○○、申○○、甲○、鍾超、亥○○、丑○○、子○○、癸○○、乙○○就附表(三)
編號１部分，被上訴人戌○○、Ｃ○○、Ｅ○○、Ｄ○○就附表(三)編號８部分，均係
連帶負擔）。
      事      實
甲、上訴人方面：
一、聲明：求為判決如主文所示。
二、陳述：除與第一審判決記載相同者予以引用外，另補稱略以：
（一）原審判決主文將丁案編號Ａ部分所示面積八一點六七平方公尺，編號Ｂ部分所
      示面積八十一點六七平方公尺，編號Ｃ部分所示面積八十一點六七平方公尺，
      編號Ｄ部分所示面積六十一點二五平方公尺，編號Ｅ部分所示面積六十一點二
      五平方公尺，分別分歸未○○、酉○○、鍾茂松、宇○○、午○○取得，惟本
      件未○○、酉○○、鍾茂松、宇○○、午○○應有部分面積分別為未○○六十
      一點二五平方公尺、酉○○六十一點二五平方公尺、鍾茂松、宇○○、午○○
      皆為八十一點六七平方公尺，是原審判決主文面積有誤，附表(一)丁案編號Ａ、
      Ｂ、Ｄ、Ｅ部分面積亦有錯誤，該錯誤乃因共有人分配位置有變，然分配面積
      未一併變更所致。
（二）原審判決後，分得編號Ａ、Ｂ、Ｃ、Ｄ、Ｅ、Ｆ、Ｉ部分之共有人協議，均同
      意依附圖(三)己案所示方案分割。
三、證據：除援用在第一審之立證方法外，補提協議書、分割方案圖及附表影本共五
    紙為證。
乙、被上訴人方面：
壹、被上訴人己○○、天○○、丁○○、庚○○、寅○○、辛○○、宇○○、地○○
    、戌○○、Ｃ○○、Ｅ○○、Ｄ○○、午○○、未○○、酉○○部分：
一、聲明：求為判決採己案方法分割。
二、陳述：除與第一審判決記載相同者予以引用外，另補稱略以：均同意己案判決，
    可達公平，土地也不會有出入，對大家均有利。
貳、被上訴人玄○○、宙○○、Ｂ○○、Ａ○○、辰○○、卯○○、丙○○、巳○○
    、壬○○、戊○○、申○○、甲○、鍾超、亥○○、丑○○、子○○、癸○○
    、乙○○等人，均未於言詞辯論期日到場，亦未提出書狀作任何聲明及陳述。
丙、本院依聲請囑託雲林縣西螺地政事務所製作系爭土地之複丈成果圖(三)己案。
      理      由
一、本件上訴人上訴後，原審被告鍾茂松於八十九年五月二十五日死亡，其合法之繼
    承人有長女戌○○、次男Ｃ○○、三男Ｅ○○、四男Ｄ○○（長男鍾振祥已於日
    據時期昭和十九年四月六日死亡），業據提出各該戶籍謄本附卷可稽，戌○○等
    四人具狀聲明承受訴訟部分，經核無不合。按於第二審程序中，如經他造同意，
    或有擴張或減縮應受判決事項之聲明者，得為訴之變更或追加，民事訴訟法第四
    百四十六條第一項、第二百五十五條第一項第三款定有明文。查本件原審被告鍾
    茂松死亡後，其繼承人戌○○、Ｃ○○、Ｅ○○、Ｄ○○並未辦理繼承登記，本
    不得處分該不動產；茲據上訴人於本院言詞辯論時主張追加聲明求為命鍾茂松之
    繼承人戌○○、Ｃ○○、Ｅ○○、Ｄ○○應就系爭土地辦理繼承登記部分，業經
    他造同意（參看本院八十九年六月二十七日言詞辯論筆錄），核諸前述規定，自
    亦核無不合。又被上訴人玄○○、宙○○、Ｂ○○、Ａ○○、辰○○、卯○○、
    丙○○、巳○○、壬○○、戊○○、申○○、甲○、鍾超、亥○○、丑○○、
    子○○、癸○○、乙○○等人經合法通知，均未於言詞辯論期日到場，核無民事
    訴訟法第三百八十六條各款所列情形，爰依上訴人之聲請，就上開未到場被上訴
    人部分，由其一造辯論而為判決。
二、本件上訴人主張：坐落雲林縣西螺鎮○○段三六六之一地號、地目建、面積零點
    一四八九公頃（以下簡稱系爭土地）為兩造所共有，應有部分各如附表(三)應有部
    分欄所示，其中原共有人鍾辛全已於民國五十七年二月二十三日死亡，其繼承人
    丁○○、丙○○、巳○○、壬○○、戊○○、申○○、甲○、鍾超、亥○○、
    丑○○、子○○、癸○○、乙○○等十三人，原審被告鍾茂松於八十九年五月二
    十五日死亡，其繼承人戌○○、Ｃ○○、Ｅ○○、Ｄ○○等四人迄未辦理繼承登
    記；又兩造間無因物之使用目的不能分割之情事，亦未訂有不分割之期限，惟經
    協議分割未成，因本於共有物關係，乃求為命將系爭土地准按附圖(三)己案為原物
    分割，並追加求為命被上訴人戌○○、Ｃ○○、Ｅ○○、Ｄ○○應就被繼承人鍾
    茂松所遺系爭土地應有部分十分之二之土地，辦理繼承登記之判決（按上訴人於
    原審法院訴請被上訴人丁○○等十三人應就系爭土地被繼承人鍾辛全之應有部分
    辦理繼承登記部分，經原審為其勝訴之判決，未經兩造聲明不服，此部分自非本
    院所得審判之範圍。次按上訴人於原審係請求依附圖(一)丁案為原物分割，經原審
    判決採取附圖(一)丁案之方法分割，因原判決分割面積有誤，上訴人不服提起上訴
    ，復主張以附圖(三)己案為分割方法，合先敘明）。
三、被上訴人己○○、天○○、丁○○、庚○○、寅○○、辛○○、宇○○、地○○
    、戌○○、Ｃ○○、Ｅ○○、Ｄ○○、午○○、未○○、酉○○均同意己案分割
    方法，可達公平，土地也不會有出入，對大家都有好處等語。
    被上訴人玄○○、宙○○、丙○○、巳○○、壬○○、戊○○於原審則以：同意
    依附圖(一)丁案之方法分割，因系爭土地上之大部分建築物均老舊，不予保留。丁
    案之分割方法已較接近被上訴人地○○、Ｂ○○、Ａ○○所有房屋之位置，且他
    們三人當初均未表示意見，直至最後才提出方案，不同意採附圖(二)戊案之分割方
    法等語，資為抗辯。
    被上訴人Ｂ○○、Ａ○○、地○○於原審則以：請求依附圖(二)戊案之方法分割，
    並維持共有狀態，因為伊等之房子較新，採戊案所受之損失較少等語，資為抗辯
    。
    被上訴人鍾超於原審勘驗期日時則以：同意分割，並將系爭土地上之建築物拆
    除等語，資為抗辯。
四、查上訴人主張系爭土地為兩造所共有，應有部分各如附表(三)應有部分欄所示，其
    中原共有人鍾辛全已於民國五十七年二月二十三日死亡，其繼承人丁○○、丙○
    ○、巳○○、壬○○、戊○○、申○○、甲○、鍾超、亥○○、丑○○、子○
    ○、癸○○、乙○○等十三人，原審被告鍾茂松於八十九年五月二十五日死亡，
    其繼承人戌○○、Ｃ○○、Ｅ○○、Ｄ○○等四人迄未辦理繼承登記等情，業據
    提出土地登記簿謄本、地籍圖謄本、繼承系統表及戶籍謄本等件為證（原審簡調
    卷九至四六頁及本院卷），關於鍾辛全繼承登記部分，原審為上訴人勝訴之判決
    後，未據兩造聲明不服，堪信上訴人此部分之主張，為真實可採。
五、按各共有人除因物之使用目的不能分割，或契約定有不分割之期限者外，得隨時
    請求分割共有物，又共有物分割之方法，不能協議決定者，法院得因任何共有人
    之聲請，命為原物或變價之分配，民法第八百二十三條第一項前段、第八百二十
    四條第二項分別定有明文。查本件系爭土地為兩造共有，其應有部分各如附表(三)
    應有部分欄所示，而上開土地之地目為建地，此為卷附系爭土地登記簿謄本所載
    明（參原審訴字卷一宗一三七頁至一五○頁），雙方既未訂有不分割之特約，亦
    無因物之使用目的不能分割之情形，茲雙方不能達成分割之協議，復為到庭被上
    訴人所不爭，參以上訴人與到庭之被上訴人於原審所主張之分割方案既有不同，
    就分割方案顯難為一致之協議，則上訴人就此部分訴請裁判分割共有物，核無不
    合，應予准許。
六、本院參酌前開土地共有人之意願，土地為建地，暨其整體利用價值、經濟效用並
    兼顧平等均衡原則，以如次之理由，認採如附圖(三)己案所示之方法分割，最為公
    平允洽：
（一）查本件系爭土地為東向西偏南走向，其南側面臨同段第三六七之十地號，北側
      面臨同段第三六五號，東側臨接同段第三七五號、第三七九地號私人土地，僅
      西側面臨同段三五七之三六地號道路，且系爭土地中間由東向西偏南延伸有一
      巷道，供連接第三五七之三六地號道路，土地上除有屋瓦破損樑柱腐朽，無人
      居住使用之建物外，尚有天○○之瓦頂平房，Ａ○○等人之共有磚造平房，訴
      外人鍾萬選之瓦頂平房、鋼架造雨棚，訴外人蘇爐之磚造平房、瓦頂平房等，
      各如附現況圖、現場略圖所示等情，業經原審法院勘驗現場，並囑託雲林縣西
      螺地政事務所派員測量屬實，復有地籍圖謄本影本、勘驗筆錄、現場略圖、現
      況圖及現場照片附卷可稽（參原審簡調卷第八頁、第九十至九十二頁、九八至
      一０二頁、第一○四頁），且為上訴人及到庭之被上訴人所不爭執，堪信為實
      在。
（二）本院斟酌各共有人使用系爭土地情形，為使大多數當事人均能分得方正完整之
      土地，俾利於各共有人分得土地之經濟效益，並使兩造對外有適宜之聯絡道路
      ，應留設原有巷道為三公尺（原審簡調卷八頁、訴卷一宗五二頁及八十七年九
      月三日複丈結果圖說），而系爭土地上之建物多屬老舊房屋或不堪使用，縱予
      拆除，無違社會經濟利益，且部分建築物之所有人天○○等人亦主張不保留建
      築物（原審訴卷一宗一九０頁正、反面），參酌被上訴人Ｂ○○、Ａ○○、地
      ○○等三人表示願保持共有關係（原審訴卷一宗五一頁），上訴人又主張與被
      上訴人庚○○、寅○○、己○○、玄○○、宙○○、辛○○、天○○、卯○○
      、辰○○保持共有關係，為各該被上訴人所是認（原審訴字卷一宗五一、五二
      、一五三、一九０頁、二宗七九頁），復有辰○○同意書一紙可稽，自應依其
      等意願分割，而酉○○、未○○、午○○及宇○○表示其在系爭土地並無房屋
      ，分在何處均無意見（原審訴卷一宗五一頁反面）。又據被上訴人午○○、酉
      ○○、地○○、Ａ○○、丁○○四人於八十九年一月十三日之協議書內容所載
      ：「．．．由鍾茂松、宇○○、午○○等三人，因土地分割分得之土地Ｃ、Ｄ
      、Ｅ與鍾辛全分得之土地Ｆ交換，由午○○等三人付新台幣貳拾伍萬元，補貼
      地○○、Ｂ○○、Ａ○○等三人分得較內側之土地之價格差異．．」等語，地
      ○○並於同年月十四日收取新台幣五萬元訂金在案，有協議書一紙附本審卷可
      稽，上訴人依此協議製作之附圖(三)己案，為上訴人及到場之被上訴人己○○、
      天○○、丁○○、庚○○、寅○○、辛○○、宇○○、地○○、戌○○、Ｃ○
      ○、Ｅ○○、Ｄ○○、午○○、未○○、酉○○均同意依該附圖己案方法為分
      割（參本院言詞辯論筆錄），是附圖(三)己案較符合絕大多數當事人之意願，其
      分割位置亦多能兼顧公平原則，自屬妥適之分割方案。
（三）被上訴人地○○、Ｂ○○、Ａ○○於原審雖主張採如附圖(二)戊案之分割方法，
      其之理由為伊等之房子較新，採戊案所受之損失較少等語。惟查，被上訴人地
      ○○、Ｂ○○、Ａ○○所有之磚造房屋，其位置係位於附圖(一)丁案及附圖(二)戊
      案之編號Ｊ、Ｈ部分之西側，且為六、七十年不堪用之瓦頂平房等情，有上開
      勘驗筆錄及其附圖存卷可按，是無論採丁案或戊案，被上訴人地○○等三人分
      得之土地，均無法保存其所有之上開房屋之完整，且該房屋為六、七十年之瓦
      頂房屋，目前已不堪使用，並無經濟利益，其三人所受之損失即非屬重大；再
      者，地○○等三人業與午○○等三人達成協議，依己案之方法分割地○○等三
      人亦不堅持必須保存其房屋之完整，自勿庸再考慮其房屋是否會遭致拆除之問
      題。又若採戊案之分割方法，則編號Ｅ部分面積過於狹小，且形狀不規則，不
      利於土地開發利用，對被上訴人午○○而言，明顯不利，而採己案分割方法，
      則無此弊害。再者，本件其他當事人亦有房屋坐落系爭土地上，均因本次分割
      而有拆除可能，其亦受有損失，然為系爭土地之重新開發利用，增進其社會價
      值，亦同意採己案之分割方法，是如為少數當事人之意見，而違背多數當事人
      之意願，並影響系爭土地之開發及經濟價值，亦有違公平原則，尚非適宜之分
      割方案，自難採酌。
（四）又原判決所採取之附圖(一)丁案將系爭土地編號Ａ所示面積八一點六七平方公尺
      ，編號Ｂ所示面積八一點六七平方公尺，編號Ｄ所示面積六一點二五平方公尺
      ，編號Ｅ所示面積六一點二五平方公尺，分別分歸未○○、酉○○、宇○○、
      午○○取得（依附表(二)所載應有部分各為十五分之一、一五分之一、二十分之
      一、二十分之一），惟本件未○○、酉○○、宇○○、午○○應有部分面積經
      扣除負擔巷道面積後，分別為未○○、酉○○皆為六一點二五平方公尺、宇○
      ○、午○○皆為八一點六七平方公尺（依附表(三)所載應有部分各為二十分之一
      、二十分之一、一五分之一、一五分之一），有土地登記簿謄本可稽，是丁案
      既與實際應有部分面積不符，自亦難採為分割方案。
八、末按「繼承，因被繼承人死亡而開始」、「繼承人有數人時，在分割遺產前，各
    繼承人對於遺產全部為公同共有」、「因繼承、強制執行、公用徵收或法院之判
    決，於登記前已取得不動產物權者，非經登記，不得處分其物權」，分別為民法
    第一千一百四十七條、第一千一百五十一條、第七百五十九條所明定。再按法院
    裁判分割共有物而以原物分配於各共有人時，係使共有關係變更為單獨所有，其
    性質為共有人間應有部分之交換，自屬處分行為，如係變賣共有物而以價金分配
    於共有人，即係以處分共有物為分割之方法，均以共有人之處分權存在為前提，
    如果共有人就共有物並無處分權可資行使，法院即無從基此為裁判分割（最高法
    院六十九年台上字第一一三四號判例參照）；是以分割共有物，性質上為處分行
    為，依民法第七百五十九條規定，共有不動產之共有人死亡時，於其繼承人未為
    繼承登記以前，不得分割共有物（最高法院六十九年台上字第一○一二號判例參
    照）；查本案原被上訴人鍾茂松於八十九年五月二十五日死亡，此有戶籍謄本在
    卷足按，並由鍾茂松之繼承人戌○○、Ｃ○○、Ｅ○○、Ｄ○○承受訴訟在案，
    上訴人追加被上訴人戌○○、Ｃ○○、Ｅ○○、Ｄ○○應就系爭土地辦理繼承登
    記，依上說明，上訴人此部分之追加，自屬有據，應予准許，爰判決如主文第一
    項所示。
九、綜右所述、系爭土地以如附圖(三)所示己方案為分割方法，確較為公平、合理，亦
    合於社會經濟效用及兼顧大多數人之意願，原判決未及審酌被上訴人午○○、酉
    ○○、地○○、Ａ○○、丁○○等人所達成之協議，又未注意丁案之分割方法是
    否與土地登記簿謄本記載之面積相符，乃遽依附圖(一)丁案為分割，尚有可議﹔上
    訴意旨指摘原判決不當，求予廢棄改判，為有理由，自應由本院將原判決除確定
    部分外廢棄，並依附圖(三)己案所示方法分割系爭土地如主文第三項所示。
十、又本件係因分割共有物而涉訟，上訴人之上訴雖有理由，惟被上訴人之本件行為
    可認按當時之訴訟程度為伸張或防禦權利所必要，依民事訴訟法第八十一條第二
    款規定，自應命為勝訴之上訴人負擔一部分之訴訟費用。兩造其餘攻擊防禦方法
    ，與判決結果無影響，無庸一一論列，併此敘明。
十一、據上論結，本件上訴及追加之訴均為有理由，依民事訴訟法第四百五十條、第
      四百六十三條、第三百八十五條第一項前段、第七十八條、第八十一條第二款
      、第八十五條第一項但書、第二項，判決如主文。
中      華      民      國    八十九    年      七      月      十一    日
                                    臺灣高等法院臺南分院民事第三庭
~B1審判長法官  林    輝    雄
~B2      法官  莊    俊    華
~B3      法官  高    明    發
右為正本係照原本作成。
不得上訴。
中      華      民      國    八十九    年      七      月      十三    日
~B法院書記官  陳    昆    陽
附表(三)：
┌───┬─────┬──────────┬───────────┐
│編  號│共  有  人│    應有部分        │  負擔訴訟費用之比例  │
│      │姓      名│                    │                      │
├───┼─────┼──────────┼───────────┤
│  １  │丁  ○  ○│  一○分之二（登記  │連帶負擔一○分之二    │
│      │丙  ○  ○│  為鍾辛全名義，由各│                      │
│      │巳  ○  ○│  共有人保持公同共有│                      │
│      │壬  ○  ○│  ）                │                      │
│      │戊  ○  ○│                    │                      │
│      │申  ○  ○│                    │                      │
│      │甲      ○│                    │                      │
│      │鍾  超  │                    │                      │
│      │亥  ○  ○│                    │                      │
│      │丑  ○  ○│                    │                      │
│      │子  ○  ○│                    │                      │
│      │癸  ○  ○│                    │                      │
│      │乙  ○  ○│                    │                      │
│      │（即鍾辛全│                    │                      │
│      │之繼承人）│                    │                      │
├───┼─────┼──────────┼───────────┤
│  ２  │庚  ○  ○│  六分之一          │    六分之一          │
├───┼─────┼──────────┼───────────┤
│  ３  │寅  ○  ○│  四八分之一        │    四八分之一        │
├───┼─────┼──────────┼───────────┤
│  ４  │己  ○  ○│  四八分之一        │    四八分之一        │
├───┼─────┼──────────┼───────────┤
│  ５  │黃  ○  ○│  七二分之一        │    七二分之一        │
├───┼─────┼──────────┼───────────┤
│  ６  │玄  ○  ○│  七二分之一        │    七二分之一        │
├───┼─────┼──────────┼───────────┤
│  ７  │宙  ○  ○│  七二分之一        │    七二分之一        │
├───┼─────┼──────────┼───────────┤
│  ８  │戌  ○  ○│  一五分之一（登記為│  連帶負擔一五分之一  │
│      │Ｃ  ○  ○│  鍾茂松名義，由各）│                      │
│      │Ｅ  ○  ○│  共有人保持公同共有│                      │
│      │Ｄ  ○  ○│  ）                │                      │
│      │（即鍾茂松│                    │                      │
│      │之繼承人）│                    │                      │
├───┼─────┼──────────┼───────────┤
│  ９  │午  ○  ○│  一五分之一        │    一五分之一        │
├───┼─────┼──────────┼───────────┤
│  １０  │宇  ○  ○│  一五分之一        │    一五分之一        │
├───┼─────┼──────────┼───────────┤
│    │未  ○  ○│  二○分之一        │    二○分之一        │
├───┼─────┼──────────┼───────────┤
│    │酉  ○  ○│  二○分之一        │    二○分之一        │
├───┼─────┼──────────┼───────────┤
│    │地  ○  ○│  一八分之一        │    一八分之一        │
├───┼─────┼──────────┼───────────┤
│    │Ｂ  ○  ○│  一八分之一        │    一八分之一        │
├───┼─────┼──────────┼───────────┤
│    │Ａ  ○  ○│  一八分之一        │    一八分之一        │
├───┼─────┼──────────┼───────────┤
│    │辛  ○  ○│  二四分之一        │    二四分之一        │
├───┼─────┼──────────┼───────────┤
│    │天  ○  ○│  四八分之一        │    四八分之一        │
├───┼─────┼──────────┼───────────┤
│    │卯  ○  ○│  九六分之一        │    九六分之一        │
├───┼─────┼──────────┼───────────┤
│    │辰  ○  ○│  九六分之一        │    九六分之一        │
└───┴─────┴──────────┴───────────┘


司法院資訊處製作；財團法人民間司法改革基金會備份。
